臺灣臺北地方法院交通事件裁定       100年度交聲字第1566號
異  議  人
即受處分人  洪建元
上列異議人即受處分人因違反道路交通管理處罰條例案件，對於
臺北市交通事件裁決所於民國100年7月14日所為之處分（原處分
案號：北市裁罰字第裁22-1AF907475號），聲明異議，本院裁定
如下：
    主  文
異議駁回。
    理  由
一、按併排停車者，處新臺幣（下同）六百元以上一千二百元以
    下罰鍰，道路交通管理處罰條例第五十六條第一項第六款定
    有明文。又汽車駕駛人併排停車者，依違反道路交通管理事
    件統一裁罰基準表之規定，應處一千二百元罰鍰。
二、本件原處分機關臺北市交通事件裁決所係以：異議人即受處
    分人洪建元所有之車號Ｒ七－八二四二號自用小客車，於民
    國一百年六月七日上午十一時四分許，併排停放在臺北市○
    ○○路○段一００巷三０號，經舉發機關臺北市停車管理工
    程處交通助理員拍照採證，並以異議人有違反前揭道路交通
    管理處罰條例第五十六條第一項第六款規定之行為製單舉發
    ，嗣異議人收受舉發通知單後，於舉發通知單所載應到案日
    期向原處分機關提出申訴，經原處分機關函請舉發機關調查
    結果，仍認異議人確有前開違規行為，原處分機關乃於同年
    七月十四日依前揭道路交通管理處罰條例第五十六條第一項
    第六款、違反道路交通管理事件統一裁罰基準及處理細則第
    四十一條、第四十三條、第四十四條、第六十七條暨違反道
    路交通管理事件統一裁罰基準表之規定，裁處異議人罰鍰一
    千二百元。
三、異議意旨略以：異議人當日帶父母看病後返家，因住處老舊
    無電梯，亦無停車位，門口又被機車佔用無法靠邊停車，因
    恐老父上樓時發生危險，不得已於門外併排臨時停車，待攙
    扶老父上樓安頓妥當後下樓，卻已遭開單，在違規停車與老
    父安全之考量下，實非得已，應符合「因避免他人生命、身
    體之緊急危難而出於不得已之行為，不予處罰」之情形云云
    。
四、查異議人所有之上開汽車，於一百年六月七日上午十一時四
    分許，併排停放在敦化南路一段一００巷三０號，此有採證
    照片附卷可稽，並為異議人所不否認，是異議人確有於前揭
    時、地併排停車之違規行為，已堪認定。其雖以前揭情詞置
    辯，並提出萬通耳鼻喉科診所全民健保門診收據為證，然按
    緊急避難行為，以自己或他人之生命、身體、自由、財產「
    猝遇危難」之際，「非侵害他人法益別無救護之途」，為必
    要之條件（最高法院二十四年度上字第二六六九號判例意旨
    參照），本件異議人辯稱其帶父母看病後返家，因恐老父上
    樓時發生危險，乃併排停車乙節，即令屬實，然其併排停車
    當時，僅係「主觀上認定老父上樓可能發生危險」，實際上
    並無危難發生，與前述「猝遇危難」之要件有間，況退步言
    ，縱認該處路旁已停放機車致異議人無法靠邊停車，異議人
    亦可駛往鄰近處所停車後，再陪同父母返家，故異議人併排
    停車，難認係別無其他方法之不得已行為，與前揭「非侵害
    他人法益別無救護之途」之要件亦有未合，是異議人所為，
    不符緊急避難之要件，自不得據以免責。從而，原處分機關
    依前揭道路交通管理處罰條例第五十六條第一項第六款、違
    反道路交通管理事件統一裁罰基準及處理細則第四十一條、
    第四十三條、第四十四條、第六十七條暨違反道路交通管理
    事件統一裁罰基準表之規定，裁處異議人罰鍰一千二百元，
    核無違誤。異議人猶執前詞，聲明異議，為無理由，應予駁
    回。
據上論斷，應依道路交通案件處理辦法第十九條，裁定如主文。
中    華    民    國   100    年    8     月    29    日
                  交通法庭法  官  陳芃宇
以上正本證明與原本無異。
如不服本裁定，應於送達後5日內，向本院提出抗告狀。
                          書記官  徐鶯尹
中    華    民    國   100    年    8     月    29    日